---
title: "Determinanten des Glücks: Eine Korrelationsanalyse der Einflussfaktoren des World Happiness Reports 2025"
author: "DoItWithR/Zugehörigkeitssuchende"
format: html
editor: visual
---

# Einleitung

Hier kommt die Einleitung mit Hypothese...

Welche der im **World Happiness Report** verwendeten Variabeln korrelieren am stärksten mit der **Lebenszufriedenheit**. Desweiteren, wie unterscheidet sich deren Einfluss zwischen **Industrienationen** und **Entwicklungsländer**?

# Theorie

**FRAGE**: Brauchen wir einen Theorieteil?

# Hauptteil

**IN R-CHUNK** -\> Daten einlesen -\> Daten präparieren, Spaltennamen ändern, Werte numerisch transformieren

```{r}
#| echo: FALSE
#| include: FALSE

library(tidyverse)
library(dplyr)

# Daten einlesen
happiness <- read_csv(file = "../0_data/Data+for+Figure+2.1+(2011–2024).csv")

#Daten bereinigen, nicht benötigte Spalten entfernen
happiness_cleaned <- happiness %>%
  select(-starts_with("...")) %>%
  select(-matches("upperwhisker|lowerwhisker|Dystopia")) %>%
  # Spalten neu benennen
  rename(
    Happiness = 'Ladder score',
    GDP = 'Explained by: Log GDP per capita',
    Social = 'Explained by: Social support',
    Health = 'Explained by: Healthy life expectancy',
    Freedom = 'Explained by: Freedom to make life choices',
    Generosity = 'Explained by: Generosity',
    Corruption = 'Explained by: Perceptions of corruption'
  )

#names(happiness_cleaned)

# happiness für das Jahr 2024 filtern
happiness_2024 <- happiness_cleaned %>%
  filter(Year == 2024)


```

## Ergebnisse der Korrelation

**IN R-CHUNK** -\> Korrelieren alle Variablen aus dem Report mit der Lebenszufreidenheit -\> Grafik erstellen, die die Korrelation als (z.B.) Barplot zeigen.

```{r}
#| echo: FALSE
#| include: FALSE
# z.B. Barplot
library(ggplot2)
# Variabeln definieren
# Barplot erstellen
ggplot()
geom_bar() +
  coord_flip() +
  theme_minimal() +
  labs(
    title = "",
    x = "",
    y = ""
  )

```

Grafik erklären in Fliesstext und Ergebnisse Interpretieren...

## Industrienationen und Entwicklungsländer

Industrienationen und Entwicklungsländer

**IN R-CHUNK** -\> Cluster machen, eventuell zeigen sich so zwei cluster für Entw.L. und Ind.L.

```{r}
# Pakete laden
# Einlesen Daten, numerische Variablen
# Daten skalieren
# Cluster zum Datensatz hinzufügen
# Plot erstellen
...
```

# Fazit

### Thema

In unserem Projekt analysieren wir, welche Einflussfaktoren laut World Happiness Report besonders stark mit dem Happiness Score zusammenhängen. Ausserdem untersuchen wir, ob sich diese Zusammenhänge zwischen Industrie- und Entwicklungsländern unterscheiden.

### Forschungsfrage

Welche der im **World Happiness Report** verwendeten Variabeln korrelieren am stärksten mit der **Lebenszufriedenheit** und wie unterscheidet sich deren Einfluss zwischen **Industrienationen** und **Entwicklungsländer**?

### Hypothesen

1.  Die Variable (...) korreliert am stärksten mit der Lebenszufriedenheit.
2.  Die Korrelation zwischen **GDP** und **Happiness Score** ist in Entwicklungländern höher.
3.  Der **Einfluss** einzelner **Variablen** unterscheidet sich zwischen **Industrie- und Entwicklungländern**.

### Datenquellen

**World Happiness Report**

Quelle: \[<https://worldhappiness.report>\]

Variabeln:

-   GDP per Capita

-   Happiness Score

-   Arbeitslosigkeitsquote

-   Healthy Life Expectancy

Ergänzende Quellen folgen.

### Analysepfad

1.  **Datenimport**
    -   Einlesen des Happiness-Datensatzes
    -   Einlesen der Länderklassifikation
    -   Einlesen weiterer Quellen
2.  **Datenbereinigung & Vorbereitung**
    -   Vereinheitlichung der Ländernamen
    -   Zusammenführen beiden Datensätze
    -   Einteilung in "Industrienationen" und "Entwicklungsländer"
3.  **Explorative Datenanalyse**
    -   Korrelationen zwischen allen Variablen und dem Happiness Score
    -   Visualisierung mit Heatmaps, Scatterplots
    -   Gruppierte Boxplots: z. B. Happiness Score nach Region oder Entwicklungsstatus
4.  **Modellierung**
    -   Lineare Regression
    -   Seperate Modelle für Industrie- vs. Entwicklungsländer
    -   Vergleich
5.  **Visualisierung der Ergebnisse**
    -   Darstellung der Regressionskoeffizienten
    -   Scatterplots
    -   Residualdiagnosen
6.  **Interpretation & Diskussion**

```{r}
#| echo: FALSE
#| include: TRUE

library(tidyverse)
library(dplyr)


happiness <- read_csv(file = "../0_data/Data+for+Figure+2.1+(2011–2024).csv")

happiness_cleaned <- happiness %>%
  select(-starts_with("..."))
  
names(happiness_cleaned)
happiness_cleaned %>%
  group_by(Year, drop_na = TRUE)

```
